# 新租赁准则下租赁到期续租属于租赁变更还是一项新的租赁？

提问人：numberxu123 时间：2022-06-29 14:20:22
A公司承租了一间厂房，租期 3 年。到期前 3 个月公司决定再续租 3 年，续租重新签订合同，重新确认押金和租金。
请问：续签合同属于一项新的租赁还是原租赁合同的变更？

回答人：chenyiwei
此类续租属于另行谈判的在原租赁期满后的续租，应作为一项新的租赁处理，不属于原租赁的变更。